臺灣屏東地方法院刑事判決　　　　　　　　　　　　　九十三年度訴字第八九五號
　　公　訴　人　臺灣屏東地方法院檢察署檢察官
　　被　　　告　甲○○　男　二.
右列被告因違反毒品危害防制條例案件，經檢察官提起公訴及移送併案審理（起訴案
號：臺灣屏東地方法院檢察署九十三年度毒偵字第二０九五號，併辦案號：臺灣高雄
地方法院檢察署九十三年度毒偵字第六六一九號），本院裁定依簡式審判程序審理，
判決如左：
      主  文
甲○○連續施用第一級毒品，累犯，處有期徒刑壹年。附表二編號一之物沒收銷燬之
；附表二編號二之物沒收之。又連續施用第二級毒品，累犯，處有期徒刑拾月。應執
行有期徒刑壹年捌月。附表二編號一之物沒收銷燬之；附表二編號二之物沒收之。
      事  實
一、甲○○曾因施用毒品案件，經本院裁定送觀察、勒戒後，認有繼續施用毒品傾向
    ，復經本院以八十七年毒聲字第一○二四號令入戒治處所施以強制戒治，嗣戒治
    成績經評定為合格，由本院裁定停止戒治交付保護管束，於八十八年十月二十八
    日保護管束期滿，經臺灣屏東地方法院檢察署檢察官於八十八年十二月二十三日
    ，以八十八年度戒毒偵字第一七四號為不起訴處分確定。再於八十九年間，因施
    用毒品案件，經本院以八十九年毒聲字第八六九號裁定令入戒治處所施以強制戒
    治，於九十年八月二十九日停止戒治付保護管束期滿，並由臺灣屏東地方法院檢
    察署檢察官於八十九年三月三十一日，以八十九年度毒偵字第二六三號提起公訴
    ，經臺灣高等法院高雄分院，以八十九年度上訴字第一四八四號判處有期徒刑一
    年四月確定，並與附表一所示之案件，定應執行刑三年，於九十二年二月十九日
    縮短刑期假釋出監，九十二年十一月十六日縮刑期滿未經撤銷假釋，以已執行論
    。
二、再於九十三年間，因施用毒品案件，經臺灣屏東地方法院檢察署檢察官以九十三
　　年度毒偵字第七六三號提起公訴，經本院以九十三年度訴字第四○○號判處有期
    徒刑八月確定，仍不知悔改，於強制戒治執行完畢釋放後五年內，復基於施用第
    一級毒品海洛因之概括犯意，自九十三年七月二十日起，至九十三年九月二十五
    日晚間止，在屏東縣崁頂鄉○○村○○路六四號內，連續施用第一級毒品海洛因
    多次。復基於施用第二級毒品甲基安非他命之概括犯意（起訴書誤載為安非他命
    ）。自九十三年七月中旬某日起，至九十三年九月二十五日晚間止，在屏東縣潮
    州鎮○○路一五六之七號內，連續施用第二級毒品安甲基非他命多次（起訴書誤
    載為安非他命），嗣為警分別於：（一）九十三年九月二十二日八時五十二分許
    ，在屏東縣崁頂鄉○○村○○路六十四之五號查獲，並扣得附表二所示之物。（
    二）九十三年九月二十七日二十三時三十分許，在高雄市左營區○○○路七十號
    查獲。
三、案經屏東縣警察局潮州分局、高雄市政府警察局左營分局報請台灣屏東地方法院
    檢察署檢察官偵查起訴及移送併案審理。
      理  由
一、訊據被告甲○○對於右揭犯罪事實坦承不諱，並有如附表二編號一、二之物扣案
    可資佐證，而被告為於九十三年九月二十二日、同年月二十七日經警查獲後採尿
    麻醉藥品類委託檢驗結果通知書及高雄市立凱旋醫院濫用藥物尿液檢驗報告各一
    紙在卷可證（臺灣屏東地方法院檢察署偵查卷第六頁、高雄地方法院檢察署偵查
    卷第八頁）。又附表二編號一所示之白色粉末，經送檢驗結果，為海洛因，有法
    務部調查局鑑定通知書九十三年十一月四日調科壹字第二四０００三三二六號、
    一紙在卷可稽（臺灣屏東地方法院檢察署偵查卷第二九頁），是其有施用第一級
    毒品海洛因、第二級毒品甲基安非他命之事實，應可確信。又被告曾因施用毒品
    案件，經本院裁定送觀察、勒戒後，認有繼續施用毒品傾向，復經本院以八十七
    年毒聲字第一○二四號令入戒治處所施以強制戒治，嗣戒治成績經評定為合格，
    由本院裁定停止戒治交付保護管束，於八十八年十月二十八日保護管束期滿，經
    臺灣屏東地方法院檢察署檢察官於八十八年十二月二十三日，以八十八年度戒毒
    偵字第一七四號為不起訴處分確定。再於八十九年間，因施用毒品案件，經本院
    以八十九年毒聲字第八六九號裁定令入戒治處所施以強制戒治，於九十年八月二
    十九日停止戒治付保護管束期滿，並由臺灣屏東地方法院檢察署檢察官於八十九
    年三月三十一日，以八十九年度毒偵字第二六三號提起公訴，經臺灣高等法院高
    雄分院，以八十九年度上訴字第一四八四號判處有期徒刑一年四月確定，並與附
    表一所示之案件，定應執行刑三年，於九十二年二月十九日縮短刑期假釋出監，
    九十二年十一月十六日縮刑期滿未經撤銷假釋。再於九十三年間，因施用毒品案
    件，經臺灣屏東地方法院檢察署檢察官以九十三年度毒偵字第七六三號提起公訴
    ，經本院以九十三年度訴字第四○○號判處有期徒刑八月確定之事實，有臺灣屏
    東地方法院檢察署刑案資料查註紀錄表、臺灣高等法院被告全國前案紀錄表在卷
    足憑，本件事證已明，被告於強制戒治執行完畢釋放後五年內，施用第一級、第
    二級毒品之犯行洵堪認定。
二、核被告所為，其施用第一級毒品之行為，係犯毒品危害防制條例第十條第一項之
    施用第一級毒品罪；其施用第二級毒品之行為，係犯同條第二項之施用第二級毒
    品罪。其持有第一級毒品海洛因、第二級毒品安非他命，嗣進而施用之，持有之
    低度行為應為施用之高度行為所吸收，不另論罪。被告多次施用海洛因、安非他
    命，分別係時間密接，犯罪構成要件相同，顯各係基於概括犯意為之，應依連續
    犯規定各論處一罪，並加重其刑。公訴人雖僅就：（一）被告自九十三年九月二
    十二日凌晨，施用第一級毒品海洛因犯行；（二）九十三年七月間至同年九月二
    十日晚間，施用第二級毒品安非他命之犯行提起公訴，就九十三年七月二十日起
    ，至九十三年九月二十五日晚間止，其餘施用第一級毒品犯行，及九十三年七月
    中旬某日起，至九十三年九月二十五日晚間止，其餘施用第二級毒品之犯行未於
    起訴書中敘及，惟連續犯為裁判上一罪，檢察官就犯罪事實一部起訴者，依刑事
    訴訟法第二百六十七條規定，其效力及於全部，此部分既與起訴書所載犯行有連
    續犯關係，自為起訴效力所及，本院自得予以一併審酌。又被告曾因毒品案件，
    經臺灣高等法院高雄分院，以八十九年度上訴字第一四八四號判處有期徒刑一年
    四月確定，並與附表一所示之案件，定應執行刑三年，於九十二年二月十九日縮
    短刑期假釋出監，九十二年十一月十六日縮刑期滿未經撤銷假釋，以已執行論，
    有臺灣高等法院被告全國前案紀錄表在卷可參，其於執行完畢後五年內，再犯本
    件有期徒刑以上之罪，為累犯，應依刑法第四十七條規定加重其刑，並均遞加重
    之。爰審酌被告前因施用毒品犯行，經觀察、勒戒及強制戒治後，仍故態復萌，
    再予施用毒品不輟，無視於毒品對於自身健康之戕害及國家對於杜絕毒品犯罪之
    禁令，並審酌被告施用毒品之次數、犯後坦承犯行，態度尚佳等一切情狀，分別
    量處如主文所示之刑，並定應執行之刑。又附表二編號一之物，為海洛因，應依
    毒品危害防制條例第十八條第一項前段之規定併予宣告沒收銷燬之；附表二編號
    二之物，係被告所有，且為被告用以供施用海洛因之用，業經被告供承在卷，均
    依刑法第三十八條第一項第二款併予宣告沒收。另附表二編號三非被告所有，業
    經被告供承在卷，且與本件犯罪並無關連，爰不予宣告沒收，併此敘明。
三、按刑事訴訟法第三百零二條第一款規定，案件曾經判決確定者，應為免訴之判決
    ，係以同一案件，已經法院為實體上之確定判決，該被告應否受刑事制裁，既因
    前次判決而確定，不能更為其他有罪或無罪之實體上裁判，此項原則，關於實質
    上一罪或裁判上一罪，其一部事實已經判決確定者，對於構成一罪之其他部分，
    固亦均應適用，但此種事實係因審判不可分之關係在審理事實之法院，就全部犯
    罪事實，依刑事訴訟法第二百六十七條規定，本應予以審判，故其確定判決之既
    判力自應及於全部之犯罪事實，惟若在最後審理事實法院宣示判決後始行發生之
    事實，既非該法院所得審判，即為該案判決之既判力所不能及（最高法院卅二年
    上字第二五七八號判例參照），是既判力對於時間效力之範圍應以最後審理事實
    法院之宣示判決日為判斷之標準，而上開判例稱「最後審理事實法院」而非謂「
    最後事實審」，顯然不限於二審判決，因而在未經上訴於二審法院之判決，亦屬
    相同，最高法院八十二年度第四次刑事庭會議可資參照。經查，被告雖於本院審
    理中自承其自九十二年九月中旬起，至九十三年九月二十五日晚間止，在屏東縣
    崁頂鄉○○村○○路六四號內，連續施用第一級毒品海洛因多次。惟被告於九十
    二年九月間起至九十三年四月十四日上午某時止，施用第一級毒品海洛因之犯行
    ，業經本院於九十三年七月十九日，以九十三年訴字第四００號判處有期徒刑八
    月確定，有判決書及臺灣高等法院被告全國前案記錄表在卷可參，是被告自九十
    二年九月間起，至九十三年七月十九日止，施用第一級毒品之犯行，應屬連續犯
    ，為本院上開判決效力所及，非為本件得以審究之範圍，附此敘明。
據上論斷，應依刑事訴訟法第二百九十九條第一項前段、第二百七十三條之一第一項
、毒品危害防制條例第十條第一項、第二項、第十八條第一項前段、刑法第十一條、
、第五十六條、第四十七條、第三十八條第一項第二款、第五十一條第五款，判決如
主文。
本案經檢察官何克昌到庭執行職務。
中　　　華　　　民　　　國　　九十三　　年　　 十二 　　月　　　三　　　日
                                      臺灣屏東地方法院刑事第三庭
                                          法  官  柯雅惠
右正本證明與原本無異。
如不服本判決應於收受本判決送達後十日內向本院提出上訴書狀，其未敘述上訴理由
者，並得於提起上訴後十日內向本院補提理由書狀（均須按他造當事人之人數附繕本
）「切勿逕送上級法院」
                                        書記官  葉祝君
中　　　華　　　民　　　國　　九十三　　年　　 十二 　　月　　　三　　　日
附表一：
傷害：有期徒刑七月（本院八十八年易字第一六０三號號判決確定）
妨害自由：有期徒刑三月（臺灣高等法院高雄高分院八十九年上易字二一四三號判
  決確定）
殺人：有期徒刑一年（本院八十九年重訴字第十二號判決確定）
附表二：
  ┌──┬─────────┬────────────────────┐
  │編號│物              品│備                                    註│
  ├──┼─────────┼────────────────────┤
  │１  │海洛因一包        │淨重Ｏ‧四七公克，包裝重０‧四五公克    │
  ├──┼─────────┼────────────────────┤
  │２  │注射針筒五支      │供施打海洛因之用                        │
  ├──┼─────────┼────────────────────┤
  │３  │電子磅秤一台      │無                                      │
  └──┴─────────┴────────────────────┘
附錄：
毒品危害防制條例第十條
施用第一級毒品者，處六月以上五年以下有期徒刑。
施用第二級毒品者，處三年以下有期徒刑。
